臺灣臺中地方法院宣示判決筆錄　　　　　　　　九十四年訴緝字第二一三號
　　公　訴　人　臺灣臺中地方法院檢察署檢察官
　　被　　　告　乙○○
　　選任辯護人　陳世煌
　　　　　　　　黃俊昇　律師
右列被告因違反農會法案件（八十八年度偵字第一一五五七號、八十九年度偵字第二
三五號），於中華民國九十四年六月二日下午十七時在本院刑事宣示判決，出席職員
如左：
審判長起立朗讀判決主文、犯罪事實要旨、處罰條文、附記事項，及告以上訴限制、
期間並提出上訴狀之法院，且諭知記載其內容：
一、主  文：乙○○共同以非法方法妨害他人競選，處有期徒刑拾月。
二、犯罪事實要旨：
一、緣臺灣省農會（以下簡稱省農會）於民國（下同）八十六年四月七日改選理、監
    事，中國國民黨臺灣省黨部原規劃宜蘭縣游和村、台北縣丙○○、新竹縣蔡國瑞
    、新竹市溫漢柱、苗栗縣陳松生、台中縣余燦堂、台中市李榮地、南投縣簡金卿
    、彰化縣洪允闊、雲林縣張源鐘、陳國松、嘉義縣吳見明、嘉義市李進安、台南
    縣李文俊、張敏作、台南市李河源、高雄縣簡彥彬、屏東縣任石象、台東縣林鶴
    田、花蓮縣楊正隆等參選理事，台中縣曾澄川、南投縣蕭松溪、彰化縣謝新興｛
    ｝違反農會法部分，經台灣高等法院台中分院以九十年度重上更(一)字第一八八號
    判處有期徒刑一年四月，緩刑三年，尚未確定｝、嘉義縣鄭慶祥、高雄縣乙○○
    、屏東縣方文雄等參選監事，另台北縣監事開放一席、桃園縣理事開放自由參選
    、澎湖縣及基隆市則輪空，惟於登記時，理事部分計有羅際文、甲○○、丙○○
    、梁萬忠、林純馨、黃家增、陳國松、吳餘東、黃政得、林鎮雄、賴國城、邱桓
    祥、葉傳盛、王萬和、陳松生、張源鐘、余燦堂、林鶴田、游和村、任石象、李
    河源、張敏作、林榮地（業已於九十一年三月二十四日死亡，判處不受理在案）
    、簡彥彬、李文俊、李添財、楊正隆、溫漢柱、林百川、洪允闊、周輝、翁世墊
    、蔡國瑞、簡金卿、吳見明等三十六人登記參選，監事部分，計有蕭松溪、陳錫
    東、羅豐裕、邱日旦、廖樹宏、賴正穎、楊清波、朱建章、楊正隆、乙○○、曾
    澄川、鄭慶祥、方文雄、陳春天、謝新興等登記參選。
二、省農會第十三屆總幹事計有廖萬金｛廖萬金違反農會法部分，經台灣高等法院台
    中分院以九十年度重上更(一)字第一八八號判處有期徒刑一年八月，尚未確定｝及
    黃麗修二人登記為候聘人，而廖萬金係省農會第十二屆總幹事，廖萬金為尋求順
    利被聘任為總幹事，乃藉由其主導辦理省農會第十三屆理、監事改選事務之便及
    農會理、監事採代表「無記名連記法」投票方式選舉（每名代表得連記圈選理事
    二十一人，監事七人），欲以規劃理、監事候選人名單，再由所規劃理、監事交
    出所屬縣市省農會代表票源，以相互換票方式於當選後再聘其為總幹事，經亦有
    意參選連任之省農會理事長簡金卿及參選監事之謝新興｛原有意參選理事，經廖
    萬金、林中西（經台灣高等法院台中分院以九十年度重上更(一)字第一八八號判處
    有期徒刑一年十月，尚未確定）、簡金卿協調允諾規劃其為常務監事，遂改登記
    參選監事｝同意，共同委託林中西擔任此次理、監事改選工作之操盤、聯繫工作
    。
  嗣於民國八十六年三月十八日省農會第十三屆理、監事候選登記截止日，廖萬金
    等人先自所有登記參選理、監事候選人中，配合中國國民黨台灣省黨部所規劃推
    薦之前開省農會理、監事名單，並參酌自各縣、市農會所推薦之理、監事名單，
    依各縣、市省農會代表人數之多寡，擬定理、監事規劃候選人（其規劃方法為：
    如某一縣、市有四位省農會代表，即規劃理、監事候選人各一名，如有五位以上
    之省農會代表，則規劃理事候選人二名，監事候選人一名；如國民黨省黨部推薦
    人選與縣、市農會所推薦人選不同者，則以縣、市農會推薦者為準，若該縣、市
    因派系爭執，或如有多數人參與競選，則請自行協調，協調不成，則不予規劃，
    名額由與廖萬金等人關係密切或配合程度較佳者遞補）擬定理事之規劃候選名單
    共二十一人，分別為：台北縣－周輝，新竹縣－蔡國瑞，台中縣－余燦堂，南投
    縣－簡金卿，彰化縣－洪允闊，雲林縣－張源鐘，嘉義縣－吳見明，台南縣－李
    文俊、張敏作、林百川，高雄縣－簡彥彬，屏東縣－任石象，台東縣－林鶴田，
    花蓮縣－楊正隆，澎湖縣－翁世墊，宜蘭縣－游和村，基隆市－李添財，新竹市
    －溫漢柱，台中市－林榮地，嘉義市－李進安，台南市－李河源。監事之規劃候
    選人名單共七人，分別為台中縣－曾澄川，彰化縣－謝新興，雲林縣－陳錫東，
    嘉義縣－鄭慶祥，台南縣－陳春天，高雄縣－乙○○，屏東縣－方文雄。
  嗣廖萬金為達其受續聘為省農會總幹事；簡金卿連任理事長；謝新興當選常務監
    事之目的，由廖萬金本人或透過省農會之職員通知前揭被規劃理、監事候選人（
    除陳錫東、林百川外），於八十六年三月二十一日下午六時，假省農會三樓簡報
    室舉行規劃之理、監事座談會，由廖萬金主持，謝新興出席（簡金卿因至台北開
    會遲到），廖萬金向在場之理、監事候選人表示，渠等皆已被列為規劃之理、監
    事候選人，要求渠等將所屬之各縣市農會代表票數提出，以供配票及綁樁之用，
    並介紹林中西予在場之被規劃理、監事候選人認識，表示林中西係此次理、監事
    改選之總幹事，負責操盤掌控、配票事宜，林中西隨後亦指示在場被規劃之理、
    監事候選人將所屬縣、市農會代表可掌控之票數交出，供其統一配票，不得擅自
    拜票打亂選情，渠會安排省農會代表分批至特定地點與各候選人認識，俾利於各
    候選人統一拜票集體行動，並強調如有違反前項指示者，則剔除於規劃名單之外
    ，將無法順利當選，而各受規劃之理、監事候選人，或係各縣市農會及省黨部推
    薦人選，熟稔農會採連記法選舉方式之特殊性，深知單純掌握本縣市代表票數，
    尚不足以順利當選，必須整合票源統一配票、換票始能當選。又因此次選舉規模
    龐大，所需操控、處理之事務甚多，謝新興乃請託友人彰化縣溪洲鄉農會總幹事
    呂爐山（違反農會法部分，經台灣高等法院台中分院以九十年度重上更(一)字第一
    八八號判處有期徒刑八月，緩刑二年，尚未確定）、省議員謝言信（為謝新興之
    父）祕書廖榮茂（違反農會法部分，經台灣高等法院台中分院以九十年度重上更
    (一)字第一八八號判處有期徒刑八月，緩刑二年，尚未確定）、彰化縣籍省農會代
    表楊長福（違反農會法部分，經台灣高等法院台中分院以九十年度重上更(一)字第
    一八八號判處有期徒刑八月，緩刑二年，尚未確定）；廖萬金亦請託雲林縣西螺
    鎮民代表會主席詹捷凱（違反農會法部分，經台灣高等法院台中分院以九十年度
    重上更(一)字第一八八號判處有期徒刑十月，緩刑二年，尚未確定）、西螺證券公
    司董事長鄒清峰（違反農會法部分，經台灣高等法院台中分院以九十年度重上更
    (一)字第一八八號判處有期徒刑十月，緩刑二年，尚未確定）等人供林中西調配，
    以進行操盤事宜。
  同年三月二十五日，省農會承辦理、監事候選人號次抽籤工作，廖萬金為謀林中
    西配票便利，在未通知全體登記候選人到場抽籤，而由其代抽之情況下，將規劃
    之理事候選人號次集中在十六號至三十六號，監事候選人則分別為二號，十號至
    十五號林中西。
  廖萬金另於同年月三十一日下午二時，再度邀集前揭理、監事候選人在省農會三
    樓會議室舉行座談會（同日下午四時為國民黨省黨部邀集所推薦之候選人招開輔
    選會報，由縣市黨部指派專人通知），重申不得私自拜票之前揭指示，表示自翌
    日（即八十六年四月一日）開始投宿台中市○○○路之全國大飯店，日後將會安
    排各縣、市之省農會代表分批至該飯店與候選人聚餐、進行拜票，使被規劃之理
    、監事候選人在其等操控下進行認識省農會代表及拜票活動；
  待至八十六年四月一日林中西、林松永（違反農會法部分，經台灣高等法院台中
    分院以九十年度重上更(一)字第一八八號判處有期徒刑十月，緩刑二年，尚未確定
    ）、鄒清峰即陸續安排除林百川、陳錫東、簡金卿、余燦堂外之被規劃理、監事
    候選人先後住進全國大飯店，由洪金敏出面以鄒清峰名義訂房，另由林松永負責
    安排各候選人住宿之房間，鄒清峰則協助林松永安排房間，並以其美國運通卡刷
    卡支付部分之食宿費用；林中西又再次向被規劃之理、監事候選人指示不得私自
    外宿或擅自外出向省農會代表拜票，並以違反者將從規劃名單中剔除之言詞，告
    知規劃之理、監事候選人從事遵守其等所訂定之遊戲規則。
  後原被規劃之理事候選人吳見明違反林中西等人之前揭指示，自行外出向省農會
    代表拜票進行競選活動，事為林中西發覺後，向簡金卿、廖萬金等人報告，乃於
    四月五日決定將吳見明自規劃名單剔除，改由原非規劃而與廖萬金有同鄉情誼之
    林鎮雄取代。林中西又為防止規劃之理事候選人於當選理事之後，違反指示未投
    票同意選任簡金卿為理事長；續聘廖萬金為總幹事，乃預先制作載有：「本人茲
    因工作繁忙願自動辭卸台灣省農會第十三屆理事此致台灣省農會立辭職書人：
        住址：          中華民國八十六年四月十五日（按互選理事長及聘任總幹
    事之預定日期為四月十四日）」之辭職書多份，於八十六年四月五日晚間，在林
    中西住宿之全國大飯店二六二０號房內，召集被規劃之理事候選人聚會，要求渠
    等在林中西事先所準備之前揭辭職書上簽名，且向被召集在場之理事候選人表示
    將來若當選省農會理事之後，於召開理事會投票決定聘任總幹事人選時，必需投
    同意票續聘廖萬金為總幹事，並使簡金卿連任理事長，否則將向省農會遞出該理
    事候選人所預簽之辭職書，使其喪失理事之職位，並以當時在場之理事候選人皆
    需簽署辭職書，否則將自規劃名單中剔除等語，在場之部分理事候選人當場簽立
    ，部分未簽立者則由林中西指示林松永持至未簽立之理事候選人住宿房間，要求
    必需簽立，而使渠等受規劃之理事候選人行無義務之事；殆全數規劃之理事候選
    人簽立之後，由林松永統一保管；
  嗣後林中西等人得知檢察官指揮法務部調查局北部工作機動組（下稱北機組）幹
    員及憲兵查察行動，林松永於四月六日受林中西之指示，在全國飯店停車場將已
    簽署之辭職書燒燬，未簽名之空白辭職書則撕毀棄置。
三、廖萬金、林中西等人為求配票方便，使規劃之理、監事候選人順利當選，並避免
    規劃之理、監事任意私自拜票，擾亂配票工作或因非規劃之理、監事候選人從事
    拜票競選活動，而使已經掌控之省農會代表遭受人情壓力，轉而投票予規劃人選
    ，破壞配票佈局，基於妨害其他未規劃之理、監事候選人競選之意圖，乃自規劃
    名單底定後，即指示規劃之理、監事掌控所屬各縣、市之省農會代表票源，欲藉
    綁椿集體出遊，並招待食宿之方式，掌握省農會代表投票意向，即指派詹捷凱、
    呂爐山、廖榮茂、楊長福分別負責帶領部分省農會代表集體出遊，並安排招待食
    宿及支付出遊之一切費用，陸續讓所規劃理、監事候選人與代表互相認識、拜票
    ，並藉由規劃理、監事候選人，提供規劃名單，指示投票，使下述之省農會代表
    配合投票，經該部分之省農會代表同意而展開如下之出遊活動：
  (一)林中西於八十六年三月二十六日邀集高雄縣籍之省農會代表王惠隆、林茂松、
      王樹勤、高聰吉（由規劃理事候選人簡彥彬、監事候選人乙○○通知邀集），
      屏東縣籍之省農會代表蘇逢源、林郎、魏國順、熊德忠（由規劃理事候選人任
      石象、監事候選人方文雄出面邀集，至斗南休息站後任石象、方文雄即先行離
      去，隨後由綽號「阿川」之人，以廂型車載其等會合），台南市籍之省農會代
      表鄭順治、鄭春義（由規劃理事候選人李河源通知），在台灣省農會位於雲林
      縣莿桐鄉之農化廠集合，會商配票事宜，當晚由洪金敏（即農化廠廠長）安排
      食宿於雲林縣古坑鄉某民房，林中西當場向在座具有選舉權之省農會代表行求
      ，表示只要按其規劃之理、監事候選人投票，並使廖萬金順利獲得聘任為省農
      會總幹事，簡金卿與謝新興分別當選理事長及常務監事時，每位代表可得新台
      幣（下同）二十萬元，當時在場之省農會代表未置可否。
    同年三月二十七日起，即由詹捷凱負責，帶領上揭省農會代表赴雲林縣古坑鄉
      劍湖山樂園招待旅遊，並掌控行蹤（王樹勤先行返家，再於翌日至南投縣溪頭
      會合），同日再夜宿上開民房。
    同年三月二十八日，詹捷凱帶領前揭省農會代表前往南投縣之溪頭旅遊，夜宿
      聽濤園飯店；
    同年三月二十九日（蘇逢源因琉球鄉三隆宮迎神，經詹捷凱同意，並於行前告
      知於四月六日在台中市富王飯店集合，則先行離去）、三十日（當日高聰吉因
      嫁女，經詹捷凱同意，由綽號「阿川」之人安排載其返家）兩天，再帶往雲林
      縣草嶺旅遊，分別夜宿草嶺慈明寺及愛之旅飯店，共花費五千四百元，由詹捷
      凱支付。
    同年三月三十一日，因上開遭綁樁出遊之代表抱怨，乘坐自用小客車不舒服，
      詹捷凱乃租用親進交通股份有限公司由案外人鐘進江駕駛之ＨＨ」八五九號遊
      覽車（租期自八十六年三月三十一日起至同年四月六日止，租金四萬九千元）
      ，載運該批省農會代表赴南投縣魚池鄉之九族文化村招待旅遊，花費七千三百
      元，當晚返回愛之旅飯店住宿，花費五千四百元。
    同年四月一日，詹捷凱招待前揭省農會代表前往南投縣國姓鄉泰雅渡假村旅遊
      時，台北縣籍之省農會代表王天送、基隆市籍之省農會代表許張溪分別加入（
      王天送曾於三月二十六日受台北縣規劃理事候選人周輝之通知至農化廠，因故
      未成行，四月一日當晚又自行離去），當晚全體夜宿泰雅渡假村，花費一萬七
      千一百三十八元。
    同年四月二日，前往桃園縣石門水庫及慈湖旅遊，夜宿桃園縣平鎮市大坪石門
      客棧，花費五千六百元；
    同年四月三日，先前往桃園縣大溪鎮頭寮觀賞神牛表演活動，花費二千八百元
      後，詹捷凱即招待本團之省農會代表赴先前由林松永以詹捷凱名義預訂之台中
      市富比士飯店投宿，詹捷凱負責安排分配代表之住宿房間，花費一萬五千元；
      上揭期間各代表之一切食宿、租車等費用，悉由詹捷凱支付。當晚由林松永安
      排，花蓮縣籍之省農會代表廖學榮（係該縣農會理事長，為省農會當然代表，
      受該縣總幹事姜天送及規劃理事候選人楊正隆通知會合）、南投縣籍之省農會
      代表陳忠陽、徐鴻銘（由洪金敏通知至全國飯店）及由詹捷凱率該團之省農會
      代表成員前往台中市之全國大飯店全壽樓金鳳廳，與住宿該飯店之規劃中理、
      監事候選人飲宴，相互介紹認識，席間林中西表示其將統一配票，要求省農會
      代表依規劃之理、監事候選人名單投票，配合操盤配票，屆時會指導如何投票
      ，使受廖萬金、林中西等人操控之規劃中理、監事候選人統一依安排進行拜票
      活動，飲宴費用五萬五千九百七十八元由林松永支付。
    同年四月四日，詹捷凱帶領包括陳忠陽、徐鴻銘在內之前揭省農會代表等人，
      前往台中縣和平鄉谷關旅遊，夜宿谷關大飯店，花費三萬二千八百六十元；
    同年四月五日，返回台中市參觀金氏世界紀錄館，夜宿草嶺愛之旅飯店，花費
      一萬元；於投宿谷關大飯店及愛之旅飯店時，詹捷凱向受招待出遊之省農會代
      表一再宣稱，渠等如依規劃之理、監事名單投票，將發給每位代表二十萬元，
      當場向有選舉權之省農會代表行求賄賂。
    同年四月六日，返回台中市由詹捷凱帶領投宿台中市富王飯店，並安排該團之
      省農會代表與其所屬之縣、市籍規劃中理、監事候選人同宿，花費六萬二千一
      百六十元，前揭出遊之一切食宿費用均由詹捷凱支付。
    詹捷凱因發現已遭調查人員監控蒐證，乃於八十六年四月七日上午向富王飯店
      櫃台領班劉麗君結帳時，要求劉女將登記之住宿旅客名單交還並撕毀，另請劉
      麗君依各房間投宿之旅客名義開立二十七張統一發票，虛以掩飾省農會代表尤
      其等統一掌控安排食宿之事實。詹捷凱帶領該團省農會代表外出旅遊食宿，總
      計花費三十一萬餘元。嗣因檢察官指揮法務部調查局北機組幹員及憲兵於同年
      四月七日執行查緝賄選工作，致林中西、詹捷凱不敢再提及計劃發放賄款二十
      萬元予鄭順治等人之事。
  (二)呂爐山於八十六年三月三十一日，接獲廖榮茂電話指示，前往南投縣溪頭之聽
      濤園飯店，負責安排招待已前往聽濤園飯店之台北縣籍之白添枝，基隆市籍之
      林燕山（由規劃理事候選人李添財帶至台中集合，翌日即返回基隆），嘉義市
      之李田郎（其子李進安為規劃之理事候選人，四月一日及自行外出拜票），台
      中縣籍之郭政夫、王順元，新竹縣市籍代表邱坤為、林財生，澎湖縣籍代表許
      武科、許當條，台中市籍之廖文聰、賴天龍等十數名省農會代表食宿，迄八十
      六年四月二日止共計三天二夜之食宿花費十三萬九千一百八十五元（該費用包
      括廖榮茂、楊長福團之住宿費用，均由廖榮茂簽帳支付）。
    同年四月二日，呂爐山接獲林松永之安排指示，率該團之十二位省農會代表赴
      全國大飯店全壽樓帝后廳（離去聽濤園飯店前，鄒清峰交予呂爐山二十萬元，
      作為四月二日起至四月七日投票前遭綁樁出遊之代表食宿開支），與住宿該飯
      店之規劃中理、監事候選人飲宴，相互介紹認識，統一進行拜票活動（另台東
      縣籍省代表黃清勳、柳文在受通知前往省農會，再由姓名不詳之省農會職員導
      引至全國飯店餐敘），飲宴費用共計五萬零六十一元，均由林松永支付。是日
      下午呂爐山安排該團之省農會代表赴台中市之香榭飯店投宿（此時部分代表已
      先行離去，而李田郎受林中西通知不須自行拜票，則返回香榭飯店），同日晚
      間再率團前往台中市○○路之人客人餐廳招待進用晚餐；
    同年四月三日、四日均仍投宿於該飯店；
    同年四月四日上午，呂爐山招待尚未返家之代表前往台中港旅遊及進用午餐；
      前述於香榭飯店住宿期間之食、宿等一切費用（包括訂房未住宿者）共計三萬
      二千九百四十二元，由呂爐山以上開鄒清峰交予之現金支付。
    至同年四月五日凌晨，呂爐山發覺北機組之調查員在進行跟監蒐證，乃連夜率
      尚未返家之代表李田郎等人改投宿由賴天龍虛以陳聰文名義預訂之台中市開羅
      飯店，花費二萬九千二百二十元；同日上午呂爐山率吳永村、柳文在、李田郎
      前往台中市亞哥花園旅遊，中午四人與賴天龍於東山樂園餐廳用餐，花費一萬
      三千餘元；同日下午呂爐山安排重新歸隊之白添枝、黃樹榮、侯家爵、黃清勳
      以及原有之柳文佐、王順元、郭政夫、吳永村、李田郎、廖文聰、賴天龍等人
      投宿台中市之天星飯店，是日晚間呂爐山與部分代表前往台中市金湖酒家飲宴
      作樂，花費二萬三千餘元，連同天星飯店之食宿費用四萬七千餘元，均由呂爐
      山以現金支付。呂爐山為掩飾其等掌控省農會代表行蹤、集體行動之情事，於
      投宿香榭飯店、開羅飯店及天星飯店時，均要求櫃檯小姐不要登記投宿旅客名
      單，甚且於向天星飯店之櫃檯小姐林淑玲結帳時，要求該飯店以得展實業有限
      公司之名義開立統一發票。
    呂爐山帶領該團省農會代表外出旅遊招待食宿，總計花費十六萬餘元。
  (三)謝新興於八十六年三月二十八日晚間，在其住處向在場之彰化縣籍之省農會代
      表楊長福、莊沙、朱榮吉、梁和水、施孝宗表示，其欲參選常務監事，要求由
      楊長福帶渠等到阿里山一帶旅遊。
    嗣楊長福於八十六年三月三十一日與廖榮茂相偕前往南投縣溪頭之聽濤園飯店
      ，負責安排先前已前往聽濤園飯店之彰化縣籍之梁和水、莊沙、朱榮吉、施孝
      宗等十位省農會代表之旅遊，招待食宿。
    同年四月二日，由林松永通知楊長福、廖榮茂帶領該團回台中市，由林中西招
      待本團之省農會代表及新加入之新竹縣籍省農會代表陳琳蘭，在台中市全國大
      飯店飲宴，晚間則交代林松永訂台中市○○路之福野日本料理店用餐，與規劃
      之理、監事候選人相互認識，俾利候選人統一拜票，花費四萬九千五百元，由
      鄒清峰付帳；
    嗣後即由廖榮茂、楊長福率領該十位省農會代表前往台南縣關仔嶺旅遊住宿二
      日，費用約一萬四千四百元；
    同年四月四日起至六日晚間止，廖榮茂、楊長福二人率隊投宿虛以王崇誠名義
      登記之台中市富可汗汽車旅館，花費食宿費用共計八萬九千三百二十元，由廖
      榮茂支付。
    同年四月六日，廖榮茂、楊長福率團前往台中市亞哥花園旅遊及晚餐，門票花
      費六千三百元，由楊長福支付，晚餐花費五千元，由廖榮茂支付；富可汗汽車
      旅館之食宿共計花費八萬九千三百二十元，由廖榮茂支付。
    總計此部分綁樁出遊之花費約二十五萬餘元。
  (四)廖萬金、林中西、林松永、鄒清峰、呂爐山、詹捷凱、廖榮茂、楊長福等人安排
    前揭被綁椿之省農會代表集團出遊，集中食宿，使未被規劃之理、監事候選人朱
    建章、廖樹宏、黃政得、陳松生、蕭松溪、林純馨、黃家增、羅豐裕、邱日旦、
    丙○○、梁萬忠、賴正穎、楊清波、甲○○、陳國松等人於競選活動期間，前往
    全省各縣、市向省農會代表拜票時，前揭之省農會代表皆已外出接受招待旅遊，
    致使渠等之競選活動受到非法之妨害。
四、四月六日前揭受綁樁出遊及經規劃理、監事候選人通知掌控之省農會代表陸續進
    駐台中「全國飯店」、「富可汗汽車旅館」、「天星飯店」、「富王飯店」、「
    開羅飯店」、「長榮桂冠飯店」等，前開規劃理、監事候選人分別與所屬縣市之
    省農會代表同住上開飯店，告知規劃（參考）名單，交付林中西等人事先製作之
    模擬選票，教導折疊「十字痕」落於該縣市所規劃之理、監事候選人姓名，以防
    止跑票（部分指示由呂爐山、詹捷凱傳達）。
五、嗣由臺灣高等法院臺中分院檢察署檢察官指揮北機組人員及憲兵司令部二０三指
    揮部派遣支援之憲兵，
    於八十六年四月七日將廖萬金、林中西、洪金敏、林啟村、林松永等人拘提到
      案後發交臺灣臺中地方法院檢察官續行偵查，並進而循線查獲前揭被告廖萬金
      等人之賄選及綁椿出遊等違法情事，
    其後又循線扣得
      (1)林中西、林松永等人制作之空白辭職書原本一張、
      (2)投宿「天星」、「富王」、「富可汗」之省農會代表名單、各投宿飯店之營
        業日報表、簽帳單、房號紀錄表等證物。
      (3)經台灣台中地方法院檢察署檢察官對廖萬金、謝新興、林中西、林松永、詹
        捷凱、鄒清峰、呂爐山、廖榮茂、楊長福及參與出遊之代表洪金敏、林啟村
        、梁和水、葉傳盛、王順元、廖文聰、徐鴻銘、羅美雙、賴天龍、施孝宗、
        林當事、高榮淇、黃樹榮、侯家爵、李田郎、鄭順治、林茂松、林永木、曾
        錦堂、王惠隆、鄭春義、王樹勤、高聰吉、林郎、蘇逢源、林燕山、許張溪
        、王天送、吳永村、熊德忠、魏國順、柳文、黃清勳、廖學榮、白添枝、郭
        政夫、朱榮吉、陳忠陽、陳琳蘭、侯清郎、莊沙等提起公訴後；
   (4)未當選之理事候選人丙○○、甲○○等認為周輝、蔡國瑞、洪允闊、張源鐘
        、張敏作、簡彥彬、任石象、林鶴田、楊正隆、翁世墊、游和村、李添財、
        溫漢柱、林榮地、李河源、曾澄川、鄭慶祥、陳春天、乙○○、方文雄等亦
        涉有以非法方法妨害渠等之競選及與廖萬金等共同出資供前開代表等出遊、
        招待食宿而對於有選舉權之人，交付財物，而約其為一定之行使，乃再向臺
        灣臺中地方法院檢察署檢察官告發偵辦起訴。
三、處罰條文：
    農會法第四十七條之三第一項，刑法第十一條前段、第二十八條。
四、附記事項：無。
五、協商判決除有刑事訴訟法第四百五十五條之四第一項第一款於本訊問程序終結前
    ，被告撤銷協商合意或檢察官撤回協商聲請者；第二款被告協商之意思非出於自
    由意志者；第四款被告所犯之罪非第四百五十五條之二第一項所定得以聲請協商
    判決者；第六款被告有其他較重之裁判上一罪之犯罪事實者；第七款法院認應諭
    知免刑或免訴、不受理者情形之一，及違反同條第二項「法院應於協商合意範圍
    內為判決；法院為協商判決所科之刑，以宣告緩刑或二年以下有期徒刑、拘役或
    罰金為限」之規定者外，不得上訴。
六、本件如得上訴，而如不服本件判決，得自收受宣示判決筆錄送達之日起十日內，
    向本院提出上訴書狀，上訴於第二審法院。
中      華      民      國    九十四    年      六      月      二      日
                                      臺灣臺中地方法院刑事第八庭
                                                        書記官   蕭榮峰
                                                  審判長法  官   洪俊誠
右正本證明與原本無異。
不得上訴。
                                                        書記官
中      華      民      國   九十四     年     六      月       二      日
農會法第四十七條之三第一項：
以強暴、脅迫或其他非法方法妨害他人競選或使他人放棄競選或妨害他人自由行使選
舉權者，處五年以下有期徒刑，得併科五萬元以下罰金。
附表一：中國國民黨臺灣省黨部原規劃臺灣省農會第十三屆理、監事名單
┌──┬─────┬─────┬─────┬──┬─────┬─────┬─────┐
─────┐
│編號│縣      市│理      事│監      事│編號│縣      市│理      事│監      事│
監      事│
├──┼─────┼─────┼─────┼──┼─────┼─────┼─────┤
─────┤
│ １ │宜蘭縣    │游和村    │          │  │雲林縣    │張源鐘    │          │
          │
│    │          │          │          │    │          │陳國松    │          │
          │
├──┼─────┼─────┼─────┼──┼─────┼─────┼─────┤
─────┤
│ ２ │基隆市    │輪空      │          │  │嘉義縣    │吳見明    │鄭慶祥    │
鄭慶祥    │
├──┼─────┼─────┼─────┼──┼─────┼─────┼─────┤
─────┤
│ ３ │台北縣    │丙○○    │開放一席  │  │嘉義市    │李進安    │          │
          │
├──┼─────┼─────┼─────┼──┼─────┼─────┼─────┤
─────┤
│ ４ │桃園縣    │開放自由參│          │  │台南縣    │李文俊    │          │
          │
│    │          │選        │          │    │          │張敏作    │          │
          │
├──┼─────┼─────┼─────┼──┼─────┼─────┼─────┤
─────┤
│ ５ │新竹縣    │蔡國瑞    │          │  │台南市    │李河源    │          │
          │
├──┼─────┼─────┼─────┼──┼─────┼─────┼─────┤
─────┤
│ ６ │新竹市    │溫漢柱    │          │  │高雄縣    │簡彥彬    │乙○○    │
乙○○    │
├──┼─────┼─────┼─────┼──┼─────┼─────┼─────┤
─────┤
│ ７ │苗栗縣    │陳松生    │          │  │屏東縣    │任石象    │方文雄    │
方文雄    │
├──┼─────┼─────┼─────┼──┼─────┼─────┼─────┤
─────┤
│ ８ │台中縣    │余燦堂    │曾澄清    │  │台東縣    │林鶴田    │          │
          │
├──┼─────┼─────┼─────┼──┼─────┼─────┼─────┤
─────┤
│ ９ │台中市    │李榮地    │          │  │花蓮縣    │楊正隆    │          │
          │
├──┼─────┼─────┼─────┼──┼─────┼─────┼─────┤
─────┤
│ １０ │南投縣    │簡金卿    │蕭松溪    │  │澎湖縣    │輪空      │          │
          │
├──┼─────┼─────┼─────┼──┼─────┼─────┼─────┤
─────┤
│  │彰化縣    │洪允闊    │謝新興    │  │          │          │          │
          │
└──┴─────┴─────┴─────┴──┴─────┴─────┴─────┘
─────┘
附表二：廖萬金等人規劃臺灣省農會第十三屆理、監事候選人名單
┌──┬─────┬─────┬─────┬──┬─────┬─────┬─────┐
─────┐
│編號│縣      市│理      事│監      事│編號│縣      市│理      事│監      事│
監      事│
├──┼─────┼─────┼─────┼──┼─────┼─────┼─────┤
─────┤
│ １ │宜蘭縣    │游和村    │          │  │雲林縣    │張源鐘    │陳錫東    │
陳錫東    │
├──┼─────┼─────┼─────┼──┼─────┼─────┼─────┤
─────┤
│ ２ │基隆市    │李添財    │          │  │嘉義縣    │吳見明    │鄭慶祥    │
鄭慶祥    │
├──┼─────┼─────┼─────┼──┼─────┼─────┼─────┤
─────┤
│ ３ │台北縣    │周  輝    │          │  │嘉義市    │李進安    │          │
          │
├──┼─────┼─────┼─────┼──┼─────┼─────┼─────┤
─────┤
│ ４ │桃園縣    │          │          │  │台南縣    │李文俊    │陳春天    │
陳春天    │
│    │          │          │          │    │          │張敏作    │          │
          │
│    │          │          │          │    │          │林百川    │          │
          │
├──┼─────┼─────┼─────┼──┼─────┼─────┼─────┤
─────┤
│ ５ │新竹縣    │蔡國瑞    │          │  │台南市    │李河源    │          │
          │
├──┼─────┼─────┼─────┼──┼─────┼─────┼─────┤
─────┤
│ ６ │新竹市    │溫漢柱    │          │  │高雄縣    │簡彥彬    │乙○○    │
乙○○    │
├──┼─────┼─────┼─────┼──┼─────┼─────┼─────┤
─────┤
│ ７ │苗栗縣    │          │          │  │屏東縣    │任石象    │方文雄    │
方文雄    │
├──┼─────┼─────┼─────┼──┼─────┼─────┼─────┤
─────┤
│ ８ │台中縣    │余燦堂    │曾澄川    │  │台東縣    │林鶴田    │          │
          │
├──┼─────┼─────┼─────┼──┼─────┼─────┼─────┤
─────┤
│ ９ │台中市    │李榮地    │          │  │花蓮縣    │楊正隆    │          │
          │
├──┼─────┼─────┼─────┼──┼─────┼─────┼─────┤
─────┤
│ １０ │南投縣    │簡金卿    │          │  │澎湖縣    │翁世墊    │          │
          │
├──┼─────┼─────┼─────┼──┼─────┼─────┼─────┤
─────┤
│  │彰化縣    │洪允闊    │謝新興    │  │          │          │          │
          │
└──┴─────┴─────┴─────┴──┴─────┴─────┴─────┘
─────┘
附表三：行為時間、地點
┌──┬─────────┬─────────┬──────────┬───────┐
─────┐
│編號│時              間│地              點│出    席    人    員│備          註│
        註│
├──┼─────────┼─────────┼──────────┼───────┤
─────┤
│ １ │、３、下午六時│台灣省農會三樓簡報│廖萬金、游和村、張源│(1)參加之人員即│
加之人員即│
│    │                  │室                │鐘、李添財、吳見明、│如附表二所示，│
表二所示，│
│    │                  │                  │鄭慶祥、周  輝、李進│由廖萬金所規劃│
萬金所規劃│
│    │                  │                  │安、李文俊、陳春天、│之台灣省農會第│
灣省農會第│
│    │                  │ │張敏作、蔡國瑞、李河│十三屆理、監事│
屆理、監事│
│    │                  │                  │源、溫漢柱、簡彥彬、│候選人名單，除│
人名單，除│
│    │                  │                  │乙○○、任石象、方文│陳錫東、林百川│
東、林百川│
│    │                  │                  │雄、余燦堂、曾澄川、│二人未到場。  │
未到場。  │
│    │                  │                  │林鶴田、李榮地、楊正│(2)林中西則係由│
中西則係由│
│    │                  │                  │隆、簡金卿、翁世墊、│廖萬金介紹給候│
金介紹給候│
│    │                  │                  │洪允闊、謝新興、林中│選人認識，且表│
認識，且表│
│    │                  │                  │西。                │示林中西係第十│
中西係第十│
│    │                  │                  │                    │十三屆理監事改│
屆理監事改│
│    │                  │                  │                    │選總幹事，負責│
幹事，負責│
│    │                  │                  │                   │控操盤掌控、配│
盤掌控、配│
│    │                  │                  │                    │票事宜。      │
宜。      │
│    │                  │                  │                    │(3)謝新興另請託│
新興另請託│
│    │                  │                  │                    │彰化縣溪州鄉農│
縣溪州鄉農│
│    │                  │                  │                    │會總幹事呂爐山│
幹事呂爐山│
│    │                  │                  │                    │、省議員謝言信│
議員謝言信│
│    │                  │                  │                    │秘書廖榮茂、彰│
廖榮茂、彰│
│    │                  │                  │                    │化縣籍省農代表│
籍省農代表│
│    │                  │                  │                    │楊長福等人供林│
福等人供林│
│    │                  │                  │                    │中西調配。    │
調配。    │
│    │                  │                  │               │(4)廖萬金另請託│
萬金另請託│
│    │                  │                  │                    │雲林縣西螺鎮民│
縣西螺鎮民│
│    │                  │                  │                    │代表會主席詹捷│
會主席詹捷│
│    │                  │                  │                    │凱、西螺證券公│
西螺證券公│
│    │                  │                  │                    │司董事長鄒清峰│
事長鄒清峰│
│    │                  │                  │                    │供林中西調配。│
中西調配。│
├──┼─────────┼─────────┼──────────┼───────┤
─────┤
│ ２ │、３、        │台灣省農會        │                    │辦理台灣省農會│
台灣省農會│
│    │                  │                  │                    │第十三屆理、監│
三屆理、監│
│    │                  │                  │                    │事候選人號次抽│
選人號次抽│
│    │                  │                  │           │籤工作。廖萬金│
作。廖萬金│
│    │                  │                  │                    │為謀林中西配票│
林中西配票│
│    │                  │                  │                    │方便，將所劃如│
，將所劃如│
│    │                  │                  │                    │附表二所示之理│
二所示之理│
│    │                  │                  │                    │事候選人之號次│
選人之號次│
│    │                  │                  │                    │集中在第至│
在第至│
│    │                  │                  │                    │號；監事候選人│
監事候選人│
│    │                  │                  │                    │為２號及第１０至│
號及第１０至│
│    │                  │                  │                    │號。詳如附表│
。詳如附表│
│    │                  │                  │                    │四所示。      │
示。      │
├──┼─────────┼─────────┼──────────┼───────┤
─────┤
│ ３ │、３、下午二時│台灣省農會三樓簡報│被規劃為理、監事候選│重申不得私自拜│
不得私自拜│
│    │許                │室                │人                  │票，及表示自八│
及表示自八│
│    │                  │                  │                    │十六年四月一日│
年四月一日│
│    │                  │                  │                    │起開始投宿在台│
始投宿在台│
│    │                  │                  │                    │中市○○○路之│
台中港路之│
│    │                  │                  │                    │「全國大飯店」│
國大飯店」│
│    │                  │                  │                    │，以便日後安排│
便日後安排│
│    │                  │                  │                    │各縣市省農代表│
市省農代表│
│    │                  │                  │                    │至上開飯店與候│
開飯店與候│
│    │                  │                  │   │選人聚餐、進行│
聚餐、進行│
│    │                  │                  │                    │拜票。        │
。        │
├──┼─────────┼─────────┼──────────┼───────┤
─────┤
│ ４ │、４、１        │台中市○○○路「全│林中西、林松永、鄒清│林中西重申不得│
西重申不得│
│    │                  │國大飯店」        │峰，安排除林百川、陳│私自外出及擅自│
外出及擅自│
│    │                  │                  │錫東、簡金卿、余燦堂│外出向省農會代│
向省農會代│
│    │                  │                  │等人以外之廖萬金規劃│表拜票，違反者│
票，違反者│
│    │                  │                  │之如附表二所示之理監│將自規劃名單中│
規劃名單中│
│    │                  │                  │事選人住進全國大飯店│剔除。        │
。        │
│    │                  │                  │。                  │被規劃之理監事│
劃之理監事│
│    │                  │                  │由洪金敏以鄒清峰名義│候選人住宿房間│
人住宿房間│
│    │                  │                  │訂房。              │之號碼詳如附表│
碼詳如附表│
│    │                  │                  │林松永、鄒清峰二人安│五所示。      │
示。      │
│    │                  │                  │排各候選人住宿房間，│              │
          │
│    │                  │                  │鄒清峰並以美國運通銀│              │
          │
│    │                  │                  │行信用卡刷卡付費。  │              │
          │
├──┼─────────┼─────────┼──────────┼───────┤
─────┤
│ ５ │、４、５        │台中市○○○路「全│林中西向廖萬金、簡金│              │
          │
│    │                  │國大飯店」        │卿報告吳見明違反規定│              │
          │
│    │                  │                  │，私自外出向省農會代│              │
          │
│    │                  │                  │表拜票進行競選活動，│           │
          │
│    │                  │                  │渠等決定將吳見明自規│              │
          │
│    │                  │                  │劃名單中剔除，而由與│              │
          │
│    │                  │                  │廖萬金有同鄉情誼之林│              │
          │
│    │                  │                  │鎮雄取代。          │              │
          │
├──┼─────────┼─────────┼──────────┼───────┤
─────┤
│ ６ │、４、５        │台中市○○○路「全│林中西以事先擬妥之辭│扣有空白之辭職│
空白之辭職│
│    │                  │國大飯店」第2620號│職書，要求在場之被規│書三張，業已由│
張，業已由│
│    │                  │林中西住宿房間    │劃理監事候選人在辭職│本院八十六年度│
八十六年度│
│    │                  │                  │書簽署姓名，以便在場│訴字第一六０八│
第一六０八│
│    │                  │                  │之候選人必需在當選後│號刑事判決，予│
事判決，予│
│    │                  │                  │，投票同意續聘廖萬金│以宣告沒收。  │
告沒收。  │
│    │                  │                  │為總幹事，並使簡金卿│              │
          │
│    │                  │                  │連任理事長，否則將向│              │
          │
│    │                  │                  │省農會褫出該理事候選│              │
          │
│    │                  │                  │人所預簽之辭職書。  │              │
          │
│    │                  │                  │在場部分理事候選人當│              │
          │
│    │                  │                  │場簽署，未簽署者，則│              │
          │
│    │                  │                  │由林中西指示林松永持│              │
          │
│    │                  │                  │往理事候選人住宿房間│              │
          │
│    │                  │                  │內，要求必須簽署，簽│   │
          │
│    │                  │                  │署後交由林松永統一保│              │
          │
│    │                  │                  │管。                │              │
          │
├──┼─────────┼─────────┼──────────┼───────┤
─────┤
│ ７ │、４、６        │台中市○○○路「全│林中西等人知悉檢察官│              │
          │
│    │                  │國大飯店」停車場  │指揮法務部調查局北部│              │
          │
│    │                  │                  │機動組及憲兵查察行動│              │
          │
│    │                  │                  │，林中西指示林松永將│              │
          │
│    │                  │                  │右揭理事候選人所預先│              │
          │
│    │                  │                  │簽署之辭書，在停車場│              │
          │
│    │                  │                  │燒燬，未簽署之辭職書│              │
          │
│    │                  │                  │則予以撕毀棄置。    │              │
          │
├──┼─────────┼─────────┼──────────┼───────┤
─────┤
│ ８ │、４、６        │台中市○○○路「全│分別向進住之省農會代│              │
          │
│    │                  │國大飯店」、「富可│表，告知規劃之理、監│              │
          │
│    │                  │汗汽車旅館」、「天│事候選人名單，交付林│              │
          │
│    │                  │星飯店」、「富王飯│中西事先製作之模擬票│              │
          │
│    │                  │店」、「開羅飯店」│，教導折疊「十字痕」│              │
          │
│    │                  │、「長榮桂冠飯店」│，以防止跑票。      │              │
          │
└──┴─────────┴─────────┴──────────┴───────┘
─────┘
附表四：八十六年三月二十五日台灣省農會抽籤廖萬金安排其所規劃候選人號次
┌──┬──┬─────┬──┬─────┬──┬─────┬──┬─────┐
──┐
│理事│號次│候選人姓名│號次│候選人姓名│號次│候選人姓名│號次│候選人姓名│
姓名│
├──┼──┼─────┼──┼─────┼──┼─────┼──┼─────┤
──┤
│    │  │張源鐘    │  │余燦堂    │  │林鶴田    │  │游和村    │
    │
├──┼──┼─────┼──┼─────┼──┼─────┼──┼─────┤
──┤
│    │  │任石象    │  │李河源    │  │張敏作    │  │林榮地    │
    │
├──┼──┼─────┼──┼─────┼──┼─────┼──┼─────┤
──┤
│    │  │李進安    │  │簡彥彬    │  │李文俊    │  │李添財    │
    │
├──┼──┼─────┼──┼─────┼──┼─────┼──┼─────┤
──┤
│    │  │楊正隆    │  │溫漢柱    │  │林百川    │  │洪允闊    │
    │
├──┼──┼─────┼──┼─────┼──┼─────┼──┼─────┤
──┤
│    │  │周  輝    │  │翁世墊    │  │蔡國瑞    │  │簡金卿    │
    │
├──┼──┼─────┼──┼─────┼──┼─────┼──┼─────┤
──┤
│監事│ １０ │乙○○    │  │曾澄川    │  │鄭慶祥    │  │方文雄    │
    │
├──┼──┼─────┼──┼─────┼──┼─────┼──┼─────┤
──┤
│    │  │陳春天    │  │謝新興    │    │          │    │          │
    │
├──┼──┴─────┴──┴─────┴──┴─────┴──┴─────┤
──┤
│備註│依投票結果右揭候選人被圈選情形集中，有「統計表」可稽。                │
    │
└──┴───────────────────────────────────┘
──┘
附表五：廖萬金、林中西指示「詹捷凱」安排省農會代表出遊活動
┌──┬─────┬───────┬───────┬──────────┬─────┐
─────┐
│編號│時      間│出  遊  地  點│住  宿  飯  店│負責安排之人、參加人│備      註│
備      註│
├──┼─────┼───────┼───────┼──────────┼─────┤
─────┤
│ １ │、３、│雲林縣古坑鄉某│雲林縣古坑鄉某│林中西－邀集        │先行在雲林│
先行在雲林│
│    │          │民房          │民房          │高雄縣籍省農會代表－│縣莿桐之農│
縣莿桐之農│
│    │          │              │              │  王惠隆、林茂松、王│化廠集合，│
化廠集合，│
│    │          │              │              │  樹勤、高聰吉（由簡│會商配票事│
會商配票事│
│    │          │              │              │  彥彬、乙○○通知邀│宜，當晚由│
宜，當晚由│
│    │          │              │              │  集）              │農化廠廠長│
農化廠廠長│
│    │          │              │              │屏東縣籍省農會代表－│洪金敏安排│
洪金敏安排│
│    │          │              │              │  蘇逢源、林  郎、魏│食宿在雲林│
食宿在雲林│
│    │          │              │              │  國順、熊德忠（由任│縣古坑鄉某│
縣古坑鄉某│
│    │          │              │              │  石象、方文雄出面邀│民房，林中│
民房，林中│
│    │          │              │              │  集）              │西當場向在│
西當場向在│
│    │          │              │              │台南市籍省農會代表－│場有選舉權│
場有選舉權│
│    │          │              │              │  鄭順治、鄭春義（由│之省農會代│
之省農會代│
│    │          │              │              │  李河源通知邀集）  │表行求，表│
表行求，表│
│    │          │              │              │                    │示如按照其│
示如按照其│
│    │          │              │              │                    │規劃之人選│
規劃之人選│
│    │          │              │              │                    │投票，並使│
投票，並使│
│    │          │              │              │                    │廖萬金、簡│
廖萬金、簡│
│    │          │              │              │                    │金卿、謝新│
金卿、謝新│
│    │          │              │              │                    │興順利當選│
興順利當選│
│    │          │              │              │                    │，每位代表│
，每位代表│
│    │          │              │              │                    │可獲新台幣│
可獲新台幣│
│    │          │              │              │                    │二十萬元。│
二十萬元。│
├──┼─────┼───────┼───────┼──────────┼─────┤
─────┤
│ ２ │、３、│雲林縣古坑鄉劍│雲林縣古坑鄉某│詹捷凱－帶領右揭省農│其中王樹勤│
其中王樹勤│
│    │          │湖山樂園      │民房          │  會代表至劍湖山樂園│先行返家，│
先行返家，│
│    │          │              │              │  旅遊，並掌控行蹤。│於翌日即二│
於翌日即二│
│    │          │              │              │                    │十八日至南│
十八日至南│
│    │          │              │              │                    │投縣溪頭會│
投縣溪頭會│
│    │          │              │              │                    │合。      │
合。      │
├──┼─────┼───────┼───────┼──────────┼─────┤
─────┤
│ ３ │、３、│南投縣溪頭旅遊│聽濤園飯店    │詹捷凱－帶領右揭省農│          │
          │
│    │          │              │              │  會代表至南投縣溪頭│          │
          │
│    │          │              │              │  旅遊。            │          │
          │
├──┼─────┼───────┼───────┼──────────┼─────┤
─────┤
│ ４ │、３、│雲林縣草嶺旅遊│草嶺－慈明寺及│詹捷凱－帶領右揭省農│、３、│
、３、│
│    │、３、│              │  愛之旅飯店  │  會代表至雲林草嶺旅│蘇逢源因琉│
蘇逢源因琉│
│    │          │              │              │  遊。              │球鄉三隆宮│
球鄉三隆宮│
│    │          │              │              │共計發費新台幣五千四│迎神，經詹│
迎神，經詹│
│    │          │              │              │百元，由詹捷凱支付。│捷凱同意後│
捷凱同意後│
│ │          │              │              │                    │先行離去，│
先行離去，│
│    │          │              │              │                    │詹捷凱並告│
詹捷凱並告│
│    │          │              │              │                    │知同年４月│
知同年４月│
│    │          │              │              │                    │６日在台中│
６日在台中│
│    │          │              │              │                    │市富王飯店│
市富王飯店│
│    │          │              │              │                    │集合。    │
集合。    │
│    │          │              │              │                    │、３、│
、３、│
│    │          │              │              │                    │高聰吉嫁女│
高聰吉嫁女│
│    │          │              │              │                    │兒，經詹捷│
兒，經詹捷│
│    │          │              │              │                    │凱同意後，│
凱同意後，│
│    │         │              │              │                    │先行離去。│
先行離去。│
├──┼─────┼───────┼───────┼──────────┼─────┤
─────┤
│ ５ │、３、│南投縣魚池鄉九│當晚返回愛之旅│詹捷凱－帶領右揭省農│詹捷凱租用│
詹捷凱租用│
│    │          │族文化村      │飯店住宿      │  會代表至南投縣魚池│親進交通股│
親進交通股│
│    │          │              │花費新台幣五千│  鄉九族文化村旅遊。│份有限公司│
份有限公司│
│    │          │              │四百元。      │花費新台幣七千三百元│車牌號碼Ｈ│
車牌號碼Ｈ│
│    │          │              │              │。                  │Ｈ－八五九│
Ｈ－八五九│
│    │          │              │              │                    │號由鐘進江│
號由鐘進江│
│    │          │              │              │                    │駕駛之遊覽│
駕駛之遊覽│
│    │          │              │              │                    │車，租用期│
車，租用期│
│    │     │              │              │                    │間自、３│
間自、３│
│    │          │              │              │                    │、至同年│
、至同年│
│    │          │              │              │                    │４、６止，│
４、６止，│
│    │          │              │              │                    │租金新台幣│
租金新台幣│
│    │          │              │              │                    │四萬九千元│
四萬九千元│
│    │          │              │              │                    │。        │
。        │
├──┼─────┼───────┼───────┼──────────┼─────┤
─────┤
│ ６ │、４、１│南投縣國姓鄉泰│泰雅渡假村    │詹捷凱－帶領右揭省農│其中王天送│
其中王天送│
│    │          │雅渡假村      │花費新台幣一萬│  會代表至南投縣國姓│經周輝通知│
經周輝通知│
│    │          │              │七千一百三十八│  鄉泰雅渡假村旅遊。│至農化廠，│
至農化廠，│
│    │ │              │元。          │台北縣省農會代表－王│因故未成行│
因故未成行│
│    │          │              │              │  天送加入（由周輝通│，而於本日│
，而於本日│
│    │          │              │              │  知）              │自行到泰雅│
自行到泰雅│
│    │          │              │              │基隆市省農會代表－許│渡假村，當│
渡假村，當│
│    │          │              │              │  張溪加入          │日晚上又自│
日晚上又自│
│    │          │              │              │                    │行離去。  │
行離去。  │
├──┼─────┼───────┼───────┼──────────┼─────┤
─────┤
│ ７ │、４、２│桃園縣石門水庫│桃園縣平鎮市大│詹捷凱－帶領右揭省農│          │
          │
│    │          │、慈湖        │坪石門客棧    │  會代表至桃園縣石門│          │
          │
│    │          │              │花費新台幣五千│  水庫、慈湖旅遊。  │          │
          │
│    │          │             │六百元。      │                    │          │
          │
├──┼─────┼───────┼───────┼──────────┼─────┤
─────┤
│ ８ │、４、３│桃園縣大溪鎮頭│台中市富比士飯│詹捷凱－帶領右揭省農│          │
          │
│    │          │寮賞神牛表演活│店            │  會代表至桃園縣大溪│          │
          │
│    │          │動            │林松永以詹捷凱│  鎮頭寮觀賞神牛表演│          │
          │
│    │          │              │名義預訂房間，│花費新台幣二千八百元│          │
          │
│    │          │              │由詹捷凱負責分│。                  │          │
          │
│    │          │              │配房間。      │                    │          │
          │
│    │          │              │花費新台幣一萬│                    │          │
          │
│    │          │              │五千元。      │                    │          │
          │
├──┼─────┼───────┼───────┼──────────┼─────┤
─────┤
│ ９ │、４、３│台中市○○○路│台中市○○○路│林松永－安排        │介紹省農會│
介紹省農會│
│    │晚上      │「全國大飯店」│「全國大飯店」│詹捷凱－率右揭省農會│代表與規劃│
代表與規劃│
│    │          │              │全壽樓金鳳廳飲│  代表              │之理、監事│
之理、監事│
│    │          │              │宴            │花蓮縣省農會代表－廖│候選人認識│
候選人認識│
│    │          │              │飲宴費用新台幣│  學榮（由姜天送、楊│。        │
。        │
│    │          │              │五萬五千九百七│  正隆通知會合）    │林中西表示│
林中西表示│
│    │          │              │十八元，由林松│南投縣省農會代表－陳│其將統一配│
其將統一配│
│    │          │              │永支付。      │  忠揚、徐鴻銘（由洪│票，要求省│
票，要求省│
│    │          │              │              │  金敏通知到場）    │農會代表依│
農會代表依│
│    │          │     │              │林中西              │規劃之人選│
規劃之人選│
│    │          │              │              │                    │投票，配合│
投票，配合│
│    │          │              │              │                    │操盤配票，│
操盤配票，│
│    │          │              │              │                    │屆時將會指│
屆時將會指│
│    │          │              │              │                    │導如何投票│
導如何投票│
│    │          │              │              │                    │。        │
。        │
├──┼─────┼───────┼───────┼──────────┼─────┤
─────┤
│ １０ │、４、４│台中縣和平鄉谷│谷關大飯店    │詹捷凱－率右揭省農會│詹捷凱向受│
詹捷凱向受│
│    │          │關旅遊        │花費新台幣三萬│  代表，包括－陳忠揚│招待之省農│
招待之省農│
│    │          │              │二千八百六十元│  、徐鴻銘等人至谷關│會代表表示│
會代表表示│
│    │          │ │。            │  旅遊              │，如依規劃│
，如依規劃│
│    │          │              │              │                    │人選投票，│
人選投票，│
│    │          │              │              │                    │將發給每位│
將發給每位│
│    │          │              │              │                    │代表新台幣│
代表新台幣│
│    │          │              │              │                    │二十萬元。│
二十萬元。│
├──┼─────┼───────┼───────┼──────────┼─────┤
─────┤
│  │、４、５│台中市金氏世界│草嶺愛之旅飯店│詹捷凱－率右揭省農會│詹捷凱向受│
詹捷凱向受│
│    │          │紀錄館        │，花費新台幣一│  代表，包括－陳忠揚│招待之省農│
招待之省農│
│    │          │              │萬元。        │  、徐鴻銘等人      │會代表表示│
會代表表示│
│    │          │              │              │                    │，如依規劃│
，如依規劃│
│    │          │              │             │                    │人選投票，│
人選投票，│
│    │          │              │              │                    │將發給每位│
將發給每位│
│    │          │              │              │                    │代表新台幣│
代表新台幣│
│    │          │              │              │                    │二十萬元。│
二十萬元。│
├──┼─────┼───────┼───────┼──────────┼─────┤
─────┤
│  │、４、６│自雲林縣草嶺返│台中市富王飯店│詹捷凱－率右揭省農會│詹捷凱－安│
詹捷凱－安│
│    │          │回台中市      │，花費新台幣六│  代表，包括－陳忠揚│排省農會代│
排省農會代│
│    │          │              │萬二千一百六十│  、徐鴻銘等人，自草│表與規劃之│
表與規劃之│
│    │          │              │元。          │  嶺返回台中夜宿台中│理、監事候│
理、監事候│
│    │          │              │              │  市富王飯店        │選人同宿。│
選人同宿。│
├──┴─────┴───────┴───────┴──────────┴─────┤
─────┤
│詹捷凱發現業已遭調查人員監控，於、４、７上午向富王飯店櫃檯領班劉麗君結帳時，要求│
帳時，要求│
│劉麗君將登記之住宿旅客名單交出並撕毀，另請劉麗君依各房間投宿之旅客名義開立二十七張│
立二十七張│
│統一發票，用以掩飾投宿之省農會代表係由其統一安排食宿之事實，總計詹捷凱所帶領之省農│
帶領之省農│
│會代表旅遊、食、宿，共計花費新台幣約三十一萬餘元。                                │
          │
└─────────────────────────────────────────┘
─────┘
附表六：廖萬金、林中西指示「呂爐山」安排省農會代表出遊活動
┌──┬─────┬───────┬───────┬──────────┬─────┐
─────┐
│編號│時      間│出  遊  地  點│住  宿  飯  店│負責安排之人、參加人│備      註│
備      註│
├──┼─────┼───────┼───────┼──────────┼─────┤
─────┤
│ １ │、３、│南投縣溪頭    │南投縣溪頭之廳│呂爐山－依據廖榮茂之│上開食宿費│
上開食宿費│
│    │至、４、│              │濤園飯店      │  電話指示至溪頭    │用，包括廖│
用，包括廖│
│    │２，三天二│              │              │台北縣籍省農會代表－│榮茂、楊長│
榮茂、楊長│
│    │夜        │              │              │  白添枝、林燕山（由│福之住宿費│
福之住宿費│
│    │          │              │              │  李添財帶至台中會合│用。      │
用。      │
│    │          │              │              │  翌日返回基隆市）  │          │
          │
│    │          │              │              │嘉義市籍省農會代表－│          │
          │
│    │          │              │              │  李田郎（為被規劃候│          │
          │
│    │          │              │              │  選人李進安之父親，│          │
          │
│    │          │              │              │  ４、１即外出自行拜│          │
          │
│    │          │              │              │  票）              │          │
       │
│    │          │              │              │台中縣籍省農會代表－│          │
          │
│    │          │              │              │  郭政夫、王順元    │          │
          │
│    │          │              │              │新竹縣市籍省農會代表│          │
          │
│    │          │              │              │  －邱坤為、林財生  │          │
          │
│    │          │              │              │澎湖縣籍省農會代表－│          │
          │
│    │          │              │              │  許武科、許當條    │          │
          │
│    │          │              │              │台中市籍省農會代表－│          │
          │
│    │          │              │              │  廖文聰、賴天龍    │          │
          │
│    │          │              │              │三天二夜食宿費用，花│          │
          │
│    │          │              │              │費新台幣十三萬九千一│          │
   │
│    │          │              │              │百八十五元，由廖榮茂│          │
          │
│    │          │              │              │簽帳支付。          │          │
          │
├──┼─────┼───────┼───────┼──────────┼─────┤
─────┤
│ ２ │、４、２│台中市全國大飯│台中市全國大飯│呂爐山－依據林松永之│呂爐山離開│
呂爐山離開│
│    │          │店全壽樓帝后廳│店全壽樓帝后廳│  指示，帶領右揭省農│溪頭聽濤園│
溪頭聽濤園│
│    │          │              │，飲宴後，下午│  會代表，至台中市全│時，鄒清峰│
時，鄒清峰│
│    │          │              │呂爐山安排住宿│  國大飯店，與住宿該│交付二十萬│
交付二十萬│
│    │          │              │於台中市之香榭│  飯店之規劃之理、監│元予呂爐山│
元予呂爐山│
│    │          │              │飯店，晚上則安│  事候選人飲宴，互相│。        │
。        │
│    │          │              │排在台中市公益│  認識，統一進行拜票│          │
          │
│    │          │              │路「人客人餐廳│  活動。            │          │
          │
│    │          │              │」用餐。      │台東縣籍省農會代表－│          │
          │
│    │          │              │在全國大飯店飲│  黃清勳、柳文在（受│          │
          │
│    │          │              │宴費用新台幣五│  通知至省農會，再由│          │
          │
│    │          │              │萬零六十一元。│  省農會職員引導至全│          │
          │
│    │          │              │              │  國大飯店）        │          │
          │
├──┼─────┼───────┼───────┼──────────┼─────┤
─────┤
│ ３ │、４、３│              │台中市香榭飯店│                    │          │
          │
├──┼─────┼───────┼───────┼──────────┼─────┤
─────┤
│ ４ │、４、４│台中港旅遊    │台中市香榭飯店│                    │本附編號２│
本附編號２│
│    │          │中午在台中港進│              │                    │、３、４所│
、３、４所│
│    │          │用午餐        │              │                    │示，在香榭│
示，在香榭│
│    │          │              │              │                    │飯店住宿期│
飯店住宿期│
│    │          │              │              │                    │間食宿費用│
間食宿費用│
│    │          │              │              │                    │，包括訂房│
，包括訂房│
│    │          │              │              │                    │未住宿，共│
未住宿，共│
│    │          │              │              │                    │計新台幣三│
計新台幣三│
│    │          │              │              │                    │萬二千九百│
萬二千九百│
│    │          │              │              │                    │四十二元，│
四十二元，│
│    │          │              │              │                    │由呂爐山以│
由呂爐山以│
│ │          │              │              │                    │鄒清峰交付│
鄒清峰交付│
│    │          │              │              │                    │之現金支付│
之現金支付│
│    │          │              │              │                    │。        │
。        │
├──┼─────┼───────┼───────┼──────────┼─────┤
─────┤
│ ５ │、４、５│              │呂爐山發覺遭調│                    │          │
          │
│    │凌晨      │              │查跟監搜證，乃│                    │          │
          │
│    │          │              │率李田郎等人投│                    │          │
          │
│    │          │              │宿在台中市開羅│                    │          │
          │
│    │          │              │飯店（賴天龍以│                    │          │
          │
│    │          │              │陳聰文名義預訂│                    │          │
          │
│    │         │              │）花費二萬九二│                    │          │
          │
│    │          │              │百二十元。    │                    │          │
          │
├──┼─────┼───────┼───────┼──────────┼─────┤
─────┤
│ ６ │、４、５│台中市亞哥花園│在東山樂園用餐│呂爐山帶吳永村、侯文│          │
          │
│    │上午      │              │              │在、李田郎至台中市亞│          │
          │
│    │          │              │              │哥花園旅遊          │          │
          │
├──┼─────┼───────┼───────┼──────────┼─────┤
─────┤
│ ７ │、４、５│              │台中市天星飯店│呂爐山－安排重新歸隊│          │
          │
│    │下午      │              │花費四萬七千餘│  之省農會代表，包括│          │
          │
│    │          │              │元。          │  白添枝、黃樹榮、侯│          │
          │
│    │     │              │當日晚上呂爐山│  家爵、黃清勳。    │          │
          │
│    │          │              │與部分代表共同│及原有之省農會代表－│          │
          │
│    │          │              │前往台中市金湖│  柳文佐、王順元、郭│          │
          │
│    │          │              │酒家飲宴作樂，│  政夫、吳永村、李田│          │
          │
│    │          │              │花費二萬三千餘│  郎、廖文聰、賴天龍│          │
          │
│    │          │              │元。          │夜宿於台中市天星飯店│          │
          │
│    │          │              │上開費用均由呂│                    │          │
          │
│    │          │              │爐山以現金支付│                    │          │
          │
│    │          │              │。            │                    │          │
          │
├──┴─────┴───────┴───────┴──────────┴─────┤
─────┤
│呂爐山為掩飾右揭情事，於投宿香榭飯店、開羅飯店、天星飯店時，均要求櫃檯小姐不要登記│
姐不要登記│
│投宿旅客名單，其中向天星飯店櫃檯小姐林淑玲結帳時，要求以得展實業有限公司名義開立統│
名義開立統│
│一發票，總計呂爐山花費新台幣約十六萬餘元。                                        │
          │
└─────────────────────────────────────────┘
─────┘
附表七：廖萬金、林中西指示「謝新興」安排省農會代表出遊活動
┌──┬─────┬───────┬───────┬──────────┬─────┐
─────┐
│編號│時      間│出  遊  地  點│住  宿  飯  店│負責安排之人、參加人│備      註│
備      註│
├──┼─────┼───────┼───────┼──────────┼─────┤
─────┤
│ １ │、３、│              │              │謝新興在其住處向在場│          │
          │
│    │晚上      │              │              │之彰化縣籍省農會代表│          │
          │
│    │          │              │              │－楊長福、莊  沙、朱│          │
          │
│    │          │              │              │  榮吉、梁和永、施孝│          │
          │
│    │          │              │              │  宗，表示其欲參選當│          │
          │
│    │          │              │              │  務監事，要求楊長福│          │
          │
│    │          │              │              │  帶渠等至阿里山一帶│          │
          │
│    │          │              │              │  旅遊。            │          │
          │
├──┼─────┼───────┼───────┼──────────┼─────┤
─────┤
│ ２ │、３、│南投縣溪頭    │南投縣溪頭聽濤│楊長福與廖榮茂共同前│          │
          │
│    │          │              │園飯店        │往南投縣溪頭與已先前│          │
          │
│    │          │              │              │往溪頭聽濤園之彰化縣│          │
          │
│    │          │              │              │籍省農會代表－梁和永│          │
          │
│    │          │              │              │  、莊  沙、朱榮吉、│          │
          │
│    │          │              │              │  施孝宗等十位省農會│          │
          │
│    │          │              │              │  代表旅遊、食宿。  │          │
          │
├──┼─────┼───────┼───────┼──────────┼─────┤
─────┤
│ ３ │、４、２│台中市        │台中市全國大飯│林松永通知楊長福、廖│          │
          │
│    │          │              │店            │榮茂帶領右揭省農會代│          │
          │
│    │          │              │              │表回台中市，        │          │
          │
│    │          │              │              │加入新竹縣籍省農會代│          │
          │
│    │          │              │              │表－陳琳蘭          │          │
          │
│    │          │              │              │由林中西招待在全國大│          │
          │
│    │          │              │              │飯店飲宴，晚間再由林│          │
          │
│    │          │              │              │松永帶領至台中市公益│          │
          │
│    │          │              │              │路福野日本料理店用餐│          │
          │
│    │          │              │              │，並介紹與規劃之理、│          │
          │
│    │          │              │              │監事候人認識，俾便統│          │
          │
│    │          │              │              │一配票，花費新台幣四│          │
          │
│    │          │              │              │萬九千五百元，由鄒清│          │
          │
│    │          │              │              │峰付帳。            │          │
          │
├──┼─────┼───────┼───────┼──────────┼─────┤
─────┤
│ ４ │、４、  │台南縣關仔嶺旅│住宿二日      │廖榮茂、楊長福帶領右│         │
          │
│    │          │遊            │費用新台幣一萬│揭十位省農會代表至台│          │
          │
│    │          │              │四千四百元。  │南縣關仔嶺旅遊。    │          │
          │
├──┼─────┼───────┼───────┼──────────┼─────┤
─────┤
│ ５ │、４、４│              │台中市富可汗汽│廖榮茂、楊長福帶領右│          │
          │
│    │至、４、│              │車旅館        │揭省農會代表至台中市│          │
          │
│    │６止      │              │以王崇誠名義登│富可汗汽車旅館投宿  │          │
          │
│    │          │              │記            │                    │          │
          │
│    │          │              │食宿花費新台幣│                    │          │
          │
│    │          │              │八萬九千三百二│                    │          │
          │
│    │          │              │十元，由廖榮茂│                    │     │
          │
│    │          │              │支付。        │                    │          │
          │
├──┼─────┼───────┼───────┼──────────┼─────┤
─────┤
│ ６ │、４、６│台中市亞哥花園│晚餐花費新台幣│廖榮茂、楊長福率領右│          │
          │
│    │          │旅遊          │五千元，由廖榮│揭省農會代表至亞哥花│          │
          │
│    │          │              │荿支付。      │園旅遊。            │          │
          │
│    │          │              │門票花費新台幣│                    │          │
          │
│    │          │              │六千三百元，由│                    │          │
          │
│    │          │              │楊長福支付。  │                    │          │
          │
├──┴─────┴───────┴───────┴──────────┴─────┤
─────┤
│總計此部分花費新台幣約二十五萬餘元。 │
          │
└─────────────────────────────────────────┘
─────┘
附表八：證人、證物
┌──┬───┬────────┬─────┬──────────────┬─────────┐
┬─────────┐
│編號│證  人│餐廳、飯店、旅館│時      間│事                        由│備              註│
│備              註│
├──┼───┼────────┼─────┼──────────────┼─────────┤
┼─────────┤
│ １ │王麗娟│新天地餐廳      │、４、６│陳忠揚訂餐４桌，約四十餘人  │訂餐資料３張      │
│訂餐資料３張      │
│    │      │                │          │                            │偵查卷３          │
│偵查卷３          │
├──┼───┼────────┼─────┼──────────────┼─────────┤
┼─────────┤
│ ２ │林美惠│海天下活海產店  │、３、│鄒清風訂餐３桌              │結算單、營業日報表│
│結算單、營業日報表│
│    │      │   │          │                            │、簽帳本          │
│、簽帳本          │
│    │      │                │          │                            │偵查卷３          │
│偵查卷３          │
├──┼───┼────────┼─────┼──────────────┼─────────┤
┼─────────┤
│ ３ │林文識│復興大飯店      │、３、│周  輝－203房、游和村－205房│住宿資料９頁      │
│住宿資料９頁      │
│    │      │                │          │方文雄－302房、陳春天－601房│偵查卷３          │
│偵查卷３          │
│    │      │                │          │簡彥彬（原名簡次雄）－608房 │                  │
│                  │
│    │      │                │          │任石象－303房、李添財－803房│                  │
│                  │
│    │      │                │          │乙○○－808房。             │                  │
│                  │
│    │      │                │、３、│簡彥彬（原名簡次雄）－訂608 │                 │
│                  │
│    │      │                │          │、808房、張玉行－1001房、游 │                  │
│                  │
│    │      │                │          │和村－1006房。              │                  │
│                  │
│    │      │                │、３、│丙○○－訂302、303、603房。 │                  │
│                  │
│    │      │                │、３、│劉金虎－707房、劉松賢－807房│                  │
│                  │
│    │      │                │、３、│簡彥彬（原名簡次雄）－608房 │                  │
│                  │
│    │      │                │          │、游和村－701房。           │                  │
│                  │
│    │      │                │、４、６│游和村－202房。             │                  │
│                  │
│    │      │                │、４、９│周  輝－701房、李添財－601房│                  │
│                  │
│   │      │                │          │簡彥彬（原名簡次雄）－707房 │                  │
│                  │
│    │      │                │          │游和村－1001房。            │                  │
│                  │
│    │      │                │、４、１０│簡彥彬（原名簡次雄）－808房 │                  │
│                  │
│    │      │                │、４、│周  輝－501房、李添財－608房│                  │
│                  │
│    │      │                │          │任石象－308房、方文雄－808房│                  │
│                  │
│    │      │                │          │游和村-1001房、簡彥彬-1006房│                  │
│                  │
├──┼───┼────────┼─────┼──────────────┼─────────┤
┼─────────┤
│ ４ │王秀雲│全國大飯店      │、４、２│林松永訂餐４桌-50061元      │簽帳單６張        │
│簽帳單６張        │
│    │      │                │、４、３│林松永訂餐４桌-55978元      │ 偵查卷３         │
│ 偵查卷３         │
└──┴───┴────────┴─────┴──────────────┴─────────┘
